【裁判字號】    99,智訴,2
【裁判日期】    990413
【裁判案由】    違反著作權法
【裁判全文】
臺灣臺中地方法院刑事判決               99年度智訴字第2號
公  訴  人  臺灣臺中地方法院檢察署檢察官
被      告  乙○○
上列被告因違反著作權法案件，經檢察官提起公訴（98年度偵字
第29784號），嗣因被告就被訴事實為有罪之陳述，經本院告知
簡式審判程序之意旨，並聽取公訴人、被告之意見後，本院合議
庭裁定由受命法官獨任依簡式審判程序審理，判決如下：
    主    文
乙○○犯著作權法第九十一條第三項之侵害著作財產權罪，處有
期徒刑陸月，如易科罰金，以新臺幣壹仟元折算壹日，緩刑貳年
。扣案電腦伴唱機貳台、遙控器貳支、點歌本參本，均沒收。
    犯罪事實
一、乙○○係設於臺中市○○路○段26號之笠揚視聽燈光音響商
    行負責人，明知「勇」、「代替」、「行棋」、「出賣」、
    「伴花」、「佔缺」、「刻字」、「找巢」、「郎啊」、「
    前途」、「三生石」、「珍惜」、「小吃部」、「手中情」
    、「癡情膽」、「我問天」、「我愛你」、「今生為你」、
    「不甘你哭」、「愛情爐丹」、「力量」、「搖咧」、「紅
    顏」、「銷愛」、「證明」、「夜總會」、「雙雙飛」、「
    迷魂香」、「鏡中情」、「男人的汗」、「今生今世」、「
    傷心戀情」、「綿綿舊情」、「打拼為著你」、「愛了無後
    悔」等歌曲，均為豪記影視唱片有限公司（下稱豪記公司）
    合法取得著作財產權之音樂著作，非經豪記公司之同意或授
    權，不得重製，詎其竟基於意圖銷售之犯意，擅自於民國98
    年10、11月間某日，在臺中市○○路○段26號處，以電腦設
    備連線上網，未經豪記公司之同意，下載上開音樂著作至光
    碟中，旋將光碟放置在其所有之「音圓」、「大唐」電腦伴
    唱機內，非法重製「勇」、「代替」、「行棋」、「出賣」
    、「伴花」、「佔缺」、「刻字」、「找巢」、「郎啊」、
    「前途」、「三生石」、「珍惜」、「小吃部」、「手中情
    」、「癡情膽」、「我問天」、「我愛你」、「今生為你」
    、「不甘你哭」、「愛情爐丹」予音圓電腦伴唱機內；非法
    重製「力量」、「搖咧」、「出賣」、「前途」、「紅顏」
    、「銷愛」、「證明」、「我愛你」、「夜總會」、「雙雙
    飛」、「迷魂香」、「鏡中情」、「我問天」、「手中情」
    、「男人的汗」、「今生今世」、「傷心戀情」、「綿綿舊
    情」、「打拼為著你」、「愛了無後悔」予大唐電腦伴唱機
    內，並將該2台電腦點唱機放置在上址店內，公開陳列販售
    ，侵害豪記公司上開著作財產權。嗣於98年12月8日下午5時
    許，經警持本院核發之搜索票，搜索上址而查獲，並扣得「
    音圓」、「大唐」電腦伴唱機各1台、伴唱機遙控器各1支、
    點歌簿3本。
二、案經豪記公司訴由臺中市警察局第一分局報告臺灣臺中地方
    法院檢察署檢察官偵查起訴。
    理    由
一、本件係經被告於準備程序期日為有罪之陳述，而經本院合議
    庭裁定由受命法官獨任以簡式審判程序加以審理，則依據刑
    事訴訟法第273 條之2 、同法第159 條第2 項之規定，不適
    用傳聞法則有關限制證據能力之相關規定；並得依同法第31
    0 條之2 之準用同法第454 條之規定製作略式判決書，依法
    僅需記載犯罪事實、證據名稱及應適用之法條，並得以簡略
    方式為之，如認定之犯罪事實、證據及應適用之法條，與檢
    察官聲請簡易判決處刑書或起訴書之記載相同者，得引用之
    ，合先敘明。
二、訊據被告乙○○對於上開犯罪事實均坦承不諱，核與告訴代
    理人甲○○於警訊中、告訴代理人丙○○於偵查中指訴之情
    節相符，復有搜索扣押筆錄、搜索扣押目錄表、笠揚視聽燈
    光音響商行營業登記資料、奇摩拍賣網之網頁列印資料、豪
    記影視唱片有限公司盜版商品鑑價報告書、現場取締照片、
    點歌之畫面資料、點歌簿翻拍照、豪記公司營利事業登記證
    、豪記公司著作財產權證明書、豪記公司著作財產權讓與合
    約書、豪記公司著作財產權讓與證明書，及現場扣押之音圓
    電腦伴唱機1臺、遙控器1支、大唐電腦伴唱機1臺、遙控器1
    支、點歌本3本等物為證，被告犯行應可認定。
三、核被告乙○○所為，均係犯著作權法第91條第3項之意圖銷
    售而擅自以重製於光碟之方法侵害他人之著作財產權罪。被
    告擅自重製他人音樂著作於光碟後復持有光碟重製物，其持
    有該光碟重製物之低度行為，應為意圖銷售而重製行為所吸
    收，不另論罪。按刑事法若干犯罪行為態樣，本質上原具有
    反覆、延續實行之特徵，立法時既予特別歸類，定為犯罪構
    成要件之行為要素，則行為人基於概括之犯意，在密切接近
    之一定時、地持續實行之複次行為，倘依社會通念，於客觀
    上認為符合一個反覆、延續性之行為觀念者，於刑法評價上
    ，即應僅成立一罪。學理上所稱「集合犯」之職業性、營業
    性或收集性等具有重複特質之犯罪均屬之，例如經營、從事
    業務、收集、販賣、製造、散布等行為概念者是（最高法院
    95年度臺上字第4686號判決意旨參照）。而著作權法第91條
    第3項之構成要件為「意圖銷售而重製」，本身即含有重複
    實施之意思，是在構成要件中已預設有多數同種行為反覆實
    施之要件，如僅實施一次行為固足以成立犯罪，縱然是同一
    意思下多次反覆實施，亦僅成立一罪，故屬於實質上一罪之
    集合犯關係，是被告意圖銷售而擅自以重製於光碟之方法侵
    害他人之著作財產權，均顯係基於集合犯意，在密切接近之
    一定時、地持續實行之複次行為，應各依集合犯之概念論以
    一罪。而被告以一重製行為，同時侵害不同之著作財產權，
    係一行為觸犯數罪名，應依刑法第55條想像競合犯，從一重
    處斷。爰審酌被告本有正當行業，竟為圖營利，而擅自重製
    他人有著作財產權之著作，所為已影響著作財權人之權益及
    社會善良風氣，暨被告重製之光碟數量非鉅，並非大量重製
    盜版光碟工廠，且犯後已與告訴人和解，並於本院審理中坦
    承犯行，犯後態度尚佳等一切情狀，量處如主文所示之刑，
    並諭知易科罰金之折算標準。又被告乙○○前未曾因故意犯
    罪受有期徒刑以上刑之宣告，此有臺灣高等法院被告前案紀
    錄表附卷可查，其因一時失慮，偶罹刑典，事後已坦承犯行
    ，深具悔意，被告經此刑之宣告後，應知警惕而無再犯之虞
    ，本院因認暫不執行其刑為當，予以宣告緩刑2年，用啟自
    新。扣案如電腦伴唱機2臺、遙控器2支、點歌本3本，不以
    屬於犯人為限，應依著作權法第98條但書之規定，均宣告沒
    收，併此敘明。
據上論斷，應依刑事訴訟法第299條第1項前段、第273條之1第1
項，著作權法第91條第3項、第98條但書，刑法第11條前段、第
55條、第41條第1項前段、第74條第1項第1款，判決如主文。
本案經檢察官丁○○到庭執行職務
中    華    民    國    99    年    4    月    13    日
                  刑事第八庭    法  官  劉國賓
以上正本證明與原本無異。
如不服本判決應於收受判決後10日內向本院提出上訴書狀，並應
敘述具體理由；其未敘述上訴理由者，應於上訴期間屆滿後20日
內向本院補提理由書（均須按他造當事人之人數附繕本）「切勿
逕送上級法院」。
                                書記官  張隆成
中    華    民    國    99    年    4    月    13    日
附錄論罪科刑法條
著作權法第91條
擅自以重製之方法侵害他人之著作財產權者，處 3 年以下有期
徒刑、拘役，或科或併科新臺幣 75 萬元以下罰金。
意圖銷售或出租而擅自以重製之方法侵害他人之著作財產權者，
處 6 月以上 5 年以下有期徒刑，得併科新臺幣 20 萬元以上 2
百萬元以下罰金。
以重製於光碟之方法犯前項之罪者，處 6 月以上 5 年以下有期
徒刑，得併科新臺幣 50 萬元以上 5 百萬元以下罰金。
著作僅供個人參考或合理使用者，不構成著作權侵害。

司法院資訊處製作；財團法人民間司法改革基金會備份。
